# 求助陈版分立公司问题

提问人：qfl328 时间：2017-04-17 19:31:30
求助陈版 ～公司A、B分别将自身的一个业务部拆分，设立公司C（原A B下面的业务部有完整的生产线，可生产销售），C公司接受了A B原部分资产及负债，按照账面价值入账。该处理是考虑到分立公司C的资产及负债构成业务，按照统一控制下合并处理。
C公司需支付给A B款项，支付给A的款项为购买这些资产负债的款项，C从A 分出的资产为 100 ，负债为 80 ，公司需向A付 20 。 1)是否可认为该 20 为股利分配，计入应付股利？ 另一部分钱为C公司额外支付给B的补偿款，C从B 分出的资产为 40 ，负债为 40 ，公司需要额外向B 付 30 的款项， 2)该款项是否也可认做为股利分配，做借记资本公积，贷记应付股利的分录？ 3)若可以认为是应付股利，在cash flow编制的时候这部分支付的款项 是否可列在筹资活动-分配股利里面？

回答人：chenyiwei
1 、C刚成立，尚无经营利润，如何向A分配股利？这只能作为其他应付款处理。同样支付给B的补偿款也作为其他应付款处理。 2 、现金流量表中可作为支付的其他与筹资活动有关的现金（作为投资活动也可接受）。

提问人：qfl328 时间：2017-04-18 14:17:30
谢谢陈版，还有点小疑惑，既然不算做分配股利，为何cash flow还可以放在筹资活动里面？如何理解呢？放投资活动的话，感觉就是购买资产，比较好理解

回答人：chenyiwei
在股东权益变动表中，是按照所支付的现金冲减权益（资本公积等）的，所以作为筹资活动。

提问人：qfl328 时间：2017-04-19 15:12:53
陈版 不好意思 关于您回复的“在股东权益变动表中，是按照所支付的现金冲减权益（资本公积等）的，所以作为筹资活动。”这句话我还有点小疑问，支付给C的钱 我能理解 因为是在借 资本公积 贷其他应付 在冲减权益 支付给A 的钱 公司并没有冲减权益，从分录上看 就是 借 资产 100 贷 负债 80 贷其他应付 20 最终付掉 20 感觉就比较像购买资产和负债 那可不可以理解为 支付给A 的是投资活动 支付给C 的是筹资活动？

回答人：chenyiwei
这 20 的支付是C吸收投资的一部分。所以可以作为筹资活动，当然也可以因为其对应项目为资产而作为投资活动。但我个人倾向于筹资活动。